臺灣桃園地方法院刑事判決　　　　　　94年度交簡上字第39號
上　訴　人　乙○○　男　47歲（民國46年8月26日生）
　　　　　　　　　　　弄十六衖九號
上列被告因公共危險案件，經檢察官聲請簡易判刑（93年度偵字
第17508 號），不服本院交通法庭於民國93年12月31日所為93年
度壢交簡字第1835號第一審簡易判決，提起上訴，經本院管轄第
二審之合議庭判決如下：
    主  文
上訴駁回。
    事  實
一、被告乙○○於民國93年10月9 日17時許，在桃園縣中壢市過
    嶺里附近與友人飲用麻油雞酒，於同日20時許結束，已達不
    能安全駕駛動力交通工具之程度，竟於飲酒後騎乘動力交通
    工具車牌號碼SHL-581 號機車，於同日21時15分許（聲請簡
    易判決處刑書、原審判決均誤載為同日晚間8 時40分許，應
    予更正），行經中壢市○○路、新富五街口，因酒後無法安
    全操控動力交通工具，不慎碰撞適行經該處行人即被害人楊
    朕瑄，致楊朕瑄倒地受有頭部外傷、全身多處挫傷併擦傷之
    傷害（傷害部分未據告訴及起訴）。經警據報前來處理時，
    測得乙○○呼氣酒精濃度達1.00MG/L，始悉上情。
二、案經桃園縣政府警察局平鎮分局報由臺灣桃園地方法院檢察
    署檢察官偵查後聲請以簡易判決處刑。
    理  由
一、訊據被告乙○○固坦認於上揭時、地，飲用酒類後騎乘動力
    交通工具車牌號碼SHL-581 號機車肇事，惟辯稱：原審量刑
    太重；且其騎乘機車撞及行人係因癲癇發作所致云云。經查
    ：
(一)被告於警訊中及本院審理時坦承於前揭時、地，其飲酒後騎
    乘上揭機車肇事，經警前來處理時，進而對之實施酒測，測
    得其吐氣所含酒精成分為1.00MG/L而查獲等情，且有酒精呼
    氣檢測檢試單1 紙顯示其吐氣所含酒精成分為1.00MG/L情形
    可佐。而依警員所製作之測試觀察紀錄表及駕駛人酒後生理
    協調平衡檢測紀錄卡所載：被告查獲、測試過程有語無倫次
    、含糊不清，注意力無法集中、大笑情形；且於平衡測試時
    身體前後或左右搖擺不定，數錯數目，劃圓圈不完整、不連
    續、劃在指定範圍外等情事（見偵卷第14、15頁）。並據證
    人即承辦本案員警甲○○於本院審理時證述明確。依交通部
    運輸研究所90年9 月24日運安字第90000585 4號函所載呼氣
    中酒精濃度每公升含量為0.25MG/L，即相當於血液中酒精濃
    度（ＢＡＣ）百分之0.05，且依該函所附該所79年「駕駛人
    行為反應之研究－酒醉駕車對駕駛行為之分析研究」指出：
    ＢＡＣ達百分之0.03至百分之0.05時，對駕駛能力之影響
    為：多數駕駛人心境逐漸變幻不定，視覺與反應靈敏性減弱
    ，對速度及距離的判斷力差。對心理行為之影響為：觀察力
    逐漸欠缺，心情漸趨輕鬆，自信心增加，多話，精神狀態處
    於陶醉感。ＢＡＣ到達百分之0.05至百分之0.08時，對駕
    駛能力之影響為：反應遲鈍，駕駛能力受損，遲而不決或決
    而不行。對心理行為之影響為：情緒鬆弛，感情與行為趨向
    誇張，肌肉不協調，精神處於興奮狀態。ＢＡＣ到達百分
    之0.08至百分之0.15時，對駕駛能力之影響為：判斷力嚴重
    受到影響，體能與精神協調受損，駕駛之體能困難增加。對
    心理行為之影響為：產生情緒異常現象，步伐不平穩，言語
    不清，反應惡劣，記憶及判斷力受損，精神處於錯亂狀態。
    超過百分之0.15時，對駕駛能力之影響為：視線搖晃，駕
    駛已進入恍惚狀態，判斷及理解遭到扭曲，駕駛不穩定。對
    心理行為之影響為：意識不明，嘔吐，站、走及講話困難，
    責任感喪失，精神處於麻痺狀態。超過百分之0.5 時，對
    駕駛人能力之影響為：無法開車。對心理行為之影響為：爛
    醉如泥，失去知覺可能致死，精神處於昏睡狀態。被告於本
    件所測得之吐氣所含酒精成分為1.00MG /L ，相當於血液中
    酒精濃度（ＢＡＣ）百分之0.2 ，依上開說明，其視線、判
    斷、理解能力等均受到相當程度之影響而減退，駕駛能力呈
    不穩定狀態。參酌被告查獲、測試過程有語無倫次、含糊不
    清，注意力無法集中、大笑情形；且於平衡測試時身體前後
    或左右搖擺不定，數錯數目，劃圓圈不完整、不連續、劃在
    指定範圍外等情事。益見被告當時確已達於不能安全駕駛動
    力交通工具程度，而仍騎乘機車，可資認定。
(二)被告雖對第一審判決提起本件上訴，對於原審依法審酌被告
    酒後注意力降低，已達不能安全駕駛動力交通工具之程度，
    仍逞能騎乘輕型機車，甚而撞及行人，罔顧他人法益，惟犯
    後坦承犯行等一切情狀，而對被告科刑，已審酌相關情狀，
    被告空言指摘量刑太重，顯無足採。另被告辯稱：其係因癲
    癇症發作，始騎乘機車撞及行人云云，然查，被告過失傷害
    犯行，被害人楊朕瑄並未提出告訴，檢察官亦未就被告此部
    分犯行提起公訴，故縱被告辯稱係因癲癇症發作，始騎乘機
    車撞及楊朕瑄，亦與本件被告服用酒類後，不能安全駕駛動
    力交通工具而騎乘機車之犯行無關。綜上，被告所辯顯無足
    採，事證明確，被告犯行洵堪認定。
二、核被告乙○○所為，係犯刑法第185 條之3 之服用酒類不能
    安全駕駛動力交通工具而駕駛罪。原審同此認定，以被告犯
    刑法第185 條之3 之服用酒類，不能安全駕駛動力交通工具
    而駕駛罪，判處罰金25,000元，如易服勞役並准以300 元折
    算1 日，經核其認事用法及量刑均無不當。被告雖對第一審
    判決提起本件上訴，然僅空言指摘，復未能提出其他積極事
    證為憑，顯無理由，應予駁回。
據上論斷，應依刑事訴訟法第455 條之1 第3 項、第368 條，判
決如主文。
本案經檢察官趙燕利到庭執行職務。
中　　華　　民　　國　　94　　年　　4 　　月　　26　　日
                  刑事第五庭審判長法　官　潘政宏
                                  法  官  張明儀
                                  法  官  邱滋杉
以上正本證明與原本無異。
不得上訴。
                                  書記官　高文靜
中　　華　　民　　國　　94　　年　　4 　　月　　26　　日
附錄法條：刑法第185條之3
刑法第185條之3
服用毒品、麻醉藥品、酒類或其他相類之物，不能安全駕駛動力
交通工具而駕駛者，處一年以下有期徒刑、拘役或三萬元以下罰
金。
